---
title: "Práctica 1: Estimación puntual e Intervalos de confianza"
author: "Zuri Montalar"
date: "4/3/2020"
output: pdf_document
---

```{r setup, include=FALSE}
knitr::opts_chunk$set(echo = TRUE)
```

<div style="text-align: justify">

### Tarea 1.
#### La media y la mediana son dos estimadores de tendencia central en distribuciones, ampliamente conocidos y utilizados. En esta tarea nos vamos a plantear su comparación como estimadores de la media de una distribución Normal. Para ello vamos a hacer uso de procedimientos de tipo empírico más que de razonamientos teóricos. Así:

#### Genera una muestra de valores de una distribución Normal standard de tamaño 50, para dicha muestra calcula su media y su mediana.
```{r uno}
set.seed(7)
muestra<-rnorm(50)
mean(muestra)
sd(muestra)
```


#### Repite el procedimiento anterior 100 veces para 100 muestras distintas.
```{r 100}
N<-100
matriz_muestras<-matrix(rnorm(50*N),ncol=50)
medias<-apply(matriz_muestras,1,mean)
medianas<-apply(matriz_muestras,1,median)
```


#### A partir de todas las medias y medianas que has calculado en los pasos anteriores, calcula el Error Cuadrático Medio de ambos estimadores y comparalos ¿Qué estimador consideras más adecuado a tenor de los resultados que has obtenido?
```{r errrorcm}
# media de cada una de las medias calculadas, al cuadrado
error_cuad_medias<-mean(medias**2)
error_cuad_medianas<-mean(medianas**2)
```

Mee quedaría con el de las medias porque es más pequeño que el de las medianas.

#### Por último, repite todo el proceso anterior, para una distribución t con 1 grado de libertad y valora si tus conclusiones cambian en función de la distribución de la que provienen los datos.
```{r tst}
#con t de student:
N<-100
matriz_muestras_t<-matrix(rt(50*N,df=1),nrow=100,ncol=50)
medias_t<-apply(matriz_muestras_t,1,mean)
medianas_t<-apply(matriz_muestras_t,1,median)

# media de cada una de las medias calculadas, al cuadrado
error_cuad_medias_t<-mean(medias_t**2)
error_cuad_medianas_t<-mean(medianas_t**2) 
```

En este caso, con las medianas es mejor (menor error c.m.), porque la distribución t tiene unas colas enormes.

### Tarea 2
#### Supongamos que disponemos de la siguiente muestra de valores: set.seed(1); x <- exp(rnorm(50)), todos ellos valores positivos en la recta real. Para este conjunto de datos, nos planteamos ajustarles una distribución Gamma($\alpha,\beta$), adecuada para este tipo de datos con valores positivos. Halla, haciendo uso de R, los estimadores MLE de $\alpha$ y $\beta$y representa un histograma de la muestra de valores x, con la distribución Gamma que hayas estimado superpuesta. Haciendo uso de la aproximación Normal de los MLE calcula un intervalo de confianza al 95% para el parámetro $\alpha$ de la distribución que acabas de calcular.

```{r dos}
set.seed(1)
x<-exp(rnorm(50))

library(stats4)
#estimacion maximo verosimil
minusLL<-function (alpha,beta) -sum(dgamma(x,alpha,beta,log=TRUE)) # función de log-verosimilitud cambiada de signo ?
ecm_x<-mle(minusLL,start=list(alpha=5,beta=5)) # MLE 

hist(x,prob=TRUE)
xx<-seq(0,7,length=1000)
lines(xx,dgamma(xx,ecm_x@coef[1],ecm_x@coef[2]))

#alfa se distribuye como una normal
# el estimador puntual es la media, la misma alfa
# la desviacion tipica la vemos en la matriz de varianzas-covarianzas
#` IC_alfa:`
ecm_x@coef[1]+c(-1,1)*1.96*sqrt(ecm_x@vcov[1,1]) #este no hace falta
qnorm(c(0.025,0.975),ecm_x@coef[1],sqrt(ecm_x@vcov[1,1]))

```


### Tarea 3
#### Reproduce por ti misma el ejemplo de la página 17 del Tema 1 de la asignatura. Comprueba que los resultados que obtienes en cuanto a la proporción de veces que los intervalos de confianza contienen el valor 0 son similares a los de los apuntes.

```{r tres}
muestra<-matrix(rnorm(100*1000),ncol=100)
media<-apply(muestra,1,mean)
desv<-apply(muestra,1,sd)

min_ic<-qnorm(0.025,media,desv/sqrt(100))
max_ic<-qnorm(0.975,media,desv/sqrt(100))
IC<-matrix(cbind(min_ic,max_ic),ncol=2)
#sum(min_ic<0 & max_ic>0)
sum(IC[,1]<0 & IC[,2]>0)
```


### Tarea 4
#### Utiliza la función t.test de R para valorar si encuentras diferencias en las medias de las poblaciones de las que provienen las siguientes 2 muestras: set.seed(1);x<-rnorm(10) e y<-rnorm(10,1). Eleva el tamaño muestral de ambas muestras a 20 y 30 para valorar como cambian tus conclusiones.

```{r cuatro}
set.seed(1)
x<-rnorm(10)
y<-rnorm(10,1)
t.test(x,y)

x2<-rnorm(20)
y2<-rnorm(20,1)
t.test(x2,y2)

x3<-rnorm(30)
y3<-rnorm(30,1)
t.test(x3,y3)
```

A mayor tamaño muestral, menor p-valor se obtiene y por tanto con más contundencia rechazamos las hipótesis nulas de que ambas medias sean iguales (porque en realidad no lo son, una es de 0 y la otra es de 1).

### Tarea 5
#### Deriva la expresión del intervalo de confianza para la probabilidad de que una variable binaria, con valores en {0,1} (Bernoulli), tome el valor 1. Utiliza como pivote para obtener dicho intervalo la proporción de unos en una hipotética muestra de valores de la variable y considera que dicha proporción, que al fin y al cabo es la media de la variable, se ajusta de forma razonable a una distribución Normal.

```{r cinco}
set.seed(77)
N<-100000
muestra<-rbinom(N,1,0.5)
#IC<-mean(muestra)+c(-1,1)*qnorm(0.975)*sd(muestra)
IC95<-mean(muestra)+c(-1,1)*qnorm(0.975)*sqrt((mean(muestra)*(1-mean(muestra)))/N)
```



